<?xml version="1.0" encoding="utf-8"?>
<word>
  <form>niyuxobilitiko</form>
  <seq step="Try to build a Word analysis node on a Full analysis node.">
	<morph wordType="180">
	  <shortName>ni- (1SgSubj): ni</shortName>
	  <inflMsa slot="180" slotAbbr="Subject" />
	</morph>
	<morph wordType="181">
	  <shortName>yu- (2SgObj): yu</shortName>
	  <inflMsa slot="181" slotAbbr="Object" />
	</morph>
	<morph wordType="derivPfx">
	  <shortName>xo- (Pass): xo</shortName>
	  <derivMsa fromCat="171" fromCatAbbr="bitrans" toCat="167" toCatAbbr="trans" fromInflClass="0" toInflClass="178" toInflClassAbbr="2" requiresInfl="+" />
	</morph>
	<word syncat="167" syncatAbbr="trans">
	  <failure>The category 'trans' requires inflection, but there was no inflection.</failure>
	  <full syncat="167" syncatAbbr="trans" requiresInfl="+" inflected="-">
		<stem syncat="167" syncatAbbr="trans" inflClass="177" inflClassAbbr="1" requiresInfl="+">
		  <morph wordType="root">
			<shortName>*bili (to.see): himbilira</shortName>
			<stemMsa cat="167" catAbbr="trans" inflClass="177" inflClassAbbr="1" requiresInfl="+" />
		  </morph>
		</stem>
	  </full>
	</word>
	<morph wordType="derivSfx">
	  <shortName>-ti (Caus): ti</shortName>
	  <derivMsa fromCat="152" fromCatAbbr="intrans" toCat="171" toCatAbbr="bitrans" fromInflClass="0" toInflClass="177" toInflClassAbbr="1" requiresInfl="+" />
	</morph>
	<morph wordType="166">
	  <shortName>-ko (Past): bi</shortName>
	  <inflClasses>
		<inflClass hvo="178" abbr="2" />
	  </inflClasses>
	  <inflMsa slot="166" slotAbbr="Tense" />
	</morph>
  </seq>
</word>